臺灣臺北地方法院民事判決　　　　　　　　　　　　　九十三年度簡上字第五三號
　　上　訴　人　甲○○
　　被上訴人　　元誠國際資產管理公司
　　訴訟代理人　乙○○
　　複代理人　　丙○○
右當事人間請求清償債務事件，上訴人對於中華民國九十二年十一月二十一日本院臺
北簡易庭九十二年度北簡字第二二一九一號第一審判決提起上訴，本院於九十三年四
月十五日言詞辯論終結，判決如下：
    主  文
上訴駁回。
第二審訴訟費用由上訴人負擔。
    事  實
甲、上訴人方面：
壹、聲明：
一、原判決廢棄。
二、右廢棄部分，被上訴人在第一審之訴駁回。
貳、陳述：除與原審宣示判決筆錄所載者相同茲予引用外，補稱：
一、上訴人並未向訴外人英商渣打銀行股份有限公司台北分公司申請信用卡使用，自
    無如原審判決所述之刷卡消費過程。原審判決以上訴人未依系爭約定條款第十五
    條之規定向發卡銀行調閱簽帳單，或向收單機構或特約商店辦理對帳單及提出異
    議等，逕認上訴人默認該筆信用卡債務，乃判決違背法令。
二、被上訴人於原審未提出債權轉讓證明書，亦未提出全部債權帳款明細供上訴人核
    對，原審未查，逕予判決上訴人須清償該筆信用卡債務，當然違背法令。
三、本件債務應為現金卡，而非信用卡，被上訴人應另行起訴。被上訴人率爾起訴。
    法院應予駁回，而不應允許被上訴人變更或追加事實與理由。
四、如被上訴人願以折扣方式（四折）處理本件債務，上訴人願意清償。
參、證據：援用原審之立證方法。
乙、被上訴人方面：
壹、聲明：上訴駁回。
貳、陳述：除與原審宣示判決筆錄所載者相同茲予引用外，補稱：
    本件債務確係現金卡債務，而非信用卡債務，被上訴人於原審因一時疏忽未察，
    惟上訴人於原審對被上訴人之請求均未爭執，且被上訴人已更正。另上訴人目前
    所積欠之債務尚逾原審判決之金額。
參、證據：援用原審之立證方法，另補提試算表、現金卡月結單為證。
    理  由
一、本件被上訴人於原審起訴主張：被上訴人主張上訴人於民國八十四年四月二十一
    日向訴外人英商渣打銀行股份有限公司台北分公司申請VISA信用卡，依約上訴人
    即得持卡於特約商店記帳消費，但應於次月限繳日前向被上訴人清償，逾期應另
    依約以年息百分之二十計算循環利息，及按月計收逾期費用四百五十元之違約金
    ；並約定持卡人連續兩期未繳付最低應繳金額或所繳付款項未達銀行所定最低應
    繳金額者，銀行無須事先通知或催告，得隨時縮短持卡人延後付款期限或視為全
    部到期。詎上訴人持卡使用消費後迄至九十年十二月三日因未依約清償而遭強制
    停卡，共計尚欠消費金額十五萬六千三百七十元，及自九十二年三月二十七日起
    至清償之日止，按年息百分之二十計算之利息迄未清償之事實，經英商渣打銀行
    股份有限公司於九十二年三月二十七日將前揭對上訴人之債權讓與本案被上訴人
    ，且以本訴狀繕本送達上訴人作為該通知，爰依消費借貸之法律關係請求命上訴
    人如數給付，嗣於本院審理中補稱本件為現金卡債務，上訴人於原審誤植為信用
    卡，茲予以更正等語；上訴人則辯稱本件應為現金卡債務，被上訴人主張為信用
    卡債務，顯屬錯誤，被上訴人應另訴請求，上訴人願意償還等語，資為抗辯。
二、被上訴人主張上訴人曾向訴外人英商渣打銀行股份有限公司台北分公司申請現金
    卡使用，積欠十五萬六千三百七十元，及自九十二年三月二十七日起至清償之日
    止，按年息百分之二十計算之利息迄未清償之事實，本件債權業經英商渣打銀行
    股份有限公司讓與被上訴人之事實，業據被上訴人提出現金卡月結單為證，核屬
    相符，且為上訴人所不爭執，自堪信為真實。
三、按不變更訴訟標的，而補充或更正事實上或法律上之陳述者，非為訴之變更或追
    加，民事訴訟法第二百五十六條定有明文。本件被上訴人於原審係依消費借貸之
    法律關係起訴請求命上訴人給付十五萬六千三百七十元，及自民國九十二年三月
    二十七日起至清償日止，按年息百分之二十計算之利息，於本院審理中亦未變更
    此一訴訟標的，僅將其於原審所陳述本件為信用卡債務等語，更正為應係現金卡
    債務，此一更正核屬不變更訴訟標的而更正事實上之陳述，揆諸首揭規定，並非
    訴之變更或追加，本院應許其更正，且就更正後之陳述為審酌，是以上訴人主張
    被上訴人應另行起訴，不得於本件訴訟請求現金卡債務云云，要屬無據，合先敘
    明。
四、次按，消費借貸之借用人，應於約定期限內，返還與借用物種類、品質、數量相
    同之物，民法第四百七十八條前段定有明文。本件上訴人向訴外人英商渣打銀行
    股份有限公司台北分公司申請現金卡使用，並動支款項，即已與訴外人英商渣打
    銀行股份有限公司台北分公司間成立消費借貸契約，然上訴人迄今尚欠十五萬六
    千三百七十元，及自民國九十二年三月二十七日起至清償日止，按年息百分之二
    十計算之利息未能償還，上訴人對前開欠款金額亦未為爭執，被上訴人復已受讓
    此一債權，揆諸首揭規定，被上訴人即得請求上訴人如數清償。從而，被上訴人
    依消費借貸之法律關係，請求命上訴人給付十五萬六千三百七十元，及自民國九
    十二年三月二十七日起至清償日止，按年息百分之二十計算之利息，即屬有據，
    應予准許，原審為被上訴人勝訴之判決，核無不當，上訴人仍執前詞，求予廢棄
    ，非有理由，應予駁回。
五、因本案事證已臻明確，兩造其餘主張陳述及所提之證據，均毋庸再予審酌，附此
    敘明。
六、本件上訴為無理由，依民事訴訟法第四百三十六條之一第三項、第四百四十九條
    第一項、第七十八條，判決如主文。
中　　　華　　　民　　　國　　九十三　　年　　　四　　　月　　二十九　　日
                                      民事第六庭
                                          審判長法官 林惠瑜
                                                法官 郭美杏
                                                法官 陳怡雯
正本係照原本作成
不得上訴
中　　　華　　　民　　　國　　九十三　　年　　　四　　　月　　二十九　　日
                                              書記官 謝梅琴
